臺灣臺北地方法院民事裁定
110年度勞訴字第20號
原      告  全國金融商品行銷人員產業工會


兼
法定代理人  李永恒  
被      告  臺灣中小企業銀行股份有限公司

法定代理人  林謙浩  
訴訟代理人  邱雅文律師
            許正欣律師
被      告  金融監督管理委員會

法定代理人  黃天牧  
訴訟代理人  林秀蓮  
            范建雄  
被      告  財政部  
法定代理人  蘇建榮  
訴訟代理人  江正宇  
上列當事人間請求損害賠償等事件，原告對於民國110年7月5日
本院110年度勞訴字第200號裁定提起抗告，經臺灣高等法院以11
0年度勞抗字第52號裁定廢棄關於訴訟標的價額之核定，本院更
為裁定如下：
    主  文
原告李永恒應於本裁定送達後5日內繳納第一審裁判費新臺幣4,2
00元，逾期未補正，即駁回原告之訴。
    理  由
一、按提起民事訴訟，應依民事訴訟法第77條之13或第77條之14
    之規定繳納裁判費，茲屬必備之程式。又訴訟標的之價額，
    由法院核定。以一訴主張數項標的者，其價額合併計算之；
    非因財產權而起訴者，徵收裁判費新臺幣（下同）3,000元
    ；於非財產權上之訴，並為財產權上之請求者，其裁判費分
    別徵收之，民事訴訟法第77條之2第1項前段、第77條之14第
    1項、第2項分別定有明文。另按原告起訴不合程式或不備其
    他要件者，法院應以裁定駁回之。但其情形可以補正者，審
    判長應定期間先命補正，民事訴訟法第249條第1項第6款定
    有明文。
二、經查，原告李永恒於民國109年12月23日具狀請求：「㈠被告
    臺灣中小企業銀行股份有限公司（下稱臺灣中小企銀）應自
    106年6月26日起至110年4月30日（理事長任期屆滿日）止，
    每周應給付（或補給付）原告李永恒3日之會務公假，全日
    駐在原告全國金融商品行銷人員產業工會（下稱金融商品行
    銷公會）會所，辦理原告金融商品行銷工會之『工會會務』。
    ㈡被告臺灣中小企銀應賠償原告李永恒30萬元之就業歧視及
    違反員工平等對待原告所生侵害自然人人格權之損害賠償。
    ㈢被告金融監督管理委員會（下稱金管會）應給付原告金融
    商品行銷公會10萬元之損害賠償或賠償原告李永恒10萬元之
    損害賠償。㈣被告財政部應給付原告金融商品行銷公會10萬
    元之損害賠償或賠償原告李永恒10萬元之損害賠償。」就第
    1項聲明請求被告臺灣中小企銀給與會務公假部分，核屬非
    因財產權涉訟者，依民事訴訟法第77條之14第1項規定，應
    徵裁判費3,000元。就第2、3、4項聲明請求被告臺灣中小企
    銀、金管會、財政部各給付30萬元、10萬元、10萬元部分，
    非屬因確認僱傭關係或給付工資、退休金或資遣費涉訟，而
    無勞動事件法第12條第1項規定之適用，又其中第3、4項聲
    明因與原告金融商品行銷工會請求金管會、財政部給付互相
    選擇，故不另計訴訟標的金額，故此部分訴訟標的金額為30
    萬元，應徵裁判費3,200元。是本件原告李永恒應繳納第一
    審裁判費6,200元（計算式：3,000＋3,200＝6,200元），扣除
    原告李永恒前已繳納調解聲請費2,000元，尚應補繳4,200元
    （計算式：6,200－2,000＝4,200元）。茲限原告李永恒於本
    裁定送達後5日內，補正如主文所示之事項，逾期未補正，
    即駁回其訴。
三、依民事訴訟法第249條第1項但書，裁定如主文。
中　　華　　民　　國　　111 　年　　1 　　月　　18　　日
                      勞動法庭法　官　  梁夢迪
以上正本係照原本作成。
如不服本裁定關於核定訴訟標的價額部分，應於送達後10日內向
本院提出抗告狀，並繳納抗告費新臺幣1,000元；關於命補繳裁
判費部分，不得抗告。
中　　華　　民　　國　　110 　年　　1 　　月　　18　　日
                              書記官　  石勝尹